---
title: "Análise da precisão"
output: html_notebook
---

```{r}
library(tidyverse)
library(here)
library(modelr)
library(broom)
library(GGally)
library(ggplot2)

theme_set(theme_bw())
```

## Os dados

```{r carrega}

reclamacoes = read_csv(here("data/3-avaliacao-humana/reclamacoes-avaliadas-20180703.csv"))
sentimentos = read_csv(here("data/5-sentimentos/sentimento.csv"))

reclamacoes = reclamacoes %>% mutate(comprimento_reclamacao = str_length(reclamacao))
```

`reclamacoes_l` tem um formato long em vez de wide (explicado [aqui](https://sejdemyr.github.io/r-tutorials/basics/wide-and-long/)).

```{r junta}
reclamacoes = reclamacoes %>% 
    left_join(sentimentos, by = "id")

reclamacoes_l = reclamacoes %>%  
    select(-palavras_op30, -palavras_sent, -grupo_avaliando) %>% 
    gather(key = "lexico", 
           value = "polaridade", 
           sentimento_op30, sentimento_sent)

reclamacoes_l %>% View()

```

Converte polaridades para escala 0-5

```{r}
# Faça você mesmo. Crie a variável polaridade_normalizada
reclamacoes_l = reclamacoes_l %>% 
   group_by(lexico) %>% 
   mutate(polaridade_normalizada = round(((polaridade - max(polaridade)) * -4) / (max(polaridade) - min(polaridade)) + 1) )
```

Calcula o erro (SSE) por reclamação

```{r}
reclamacoes_l = reclamacoes_l %>% 
    mutate(erro = (insatisfacao - polaridade_normalizada)**2)
```


## EDA

Inicial. Faça os gráficos a mais que achar necessário para entender os dados que temos de resultado. Lembrando de nossa questão: Quão eficazes são os métodos de análise de sentimento baseados em léxicos para estimar o nível de insatisfação de reclamações recebidas pelo reclameaqui do governo federal? Existe um exemplo de EDA no repositório. Uma decisão importante a ser usada é se vamos considerar as avaliações humanas onde houve muita discordância sobre o nível de insatisfação.

###Como avaliar a eficácia dos métodos?  
Uma medida interessante da eficiência desses métodos é calcular a soma dos erros ao quadrado (SSE) considerando o que o método definiu como a polaridade_normalizada e o que a avaliação humana definiu como a insatisfação.

```{r}
reclamacoes %>% 
    ggplot(aes(x = sentimento_op30, y = sentimento_sent)) + 
    geom_abline(slope = 1, intercept = 0, color = "grey") + 
    geom_count(alpha = .7) 
```

```{r}
reclamacoes_l %>% 
    ggplot(aes(x = insatisfacao, y = polaridade_normalizada, group = insatisfacao)) + 
    geom_abline(slope = 1, intercept = 0, color = "grey") + 
    geom_jitter(alpha = .7)  + 
    facet_wrap(~ lexico)

reclamacoes_l %>% 
    ggplot(aes(x = insatisfacao, y = erro, group = insatisfacao)) + 
    geom_jitter(alpha = .5)  +
    # geom_boxplot() + 
    facet_wrap(~ lexico)
```


## Há relação entre o léxico e o erro?

Agora um modelo para responder sua pergunta.

```{r}
#Cria variável dummy para preditor categórico
reclamacoes_l = reclamacoes_l %>% mutate(lexico.dummy = if_else(lexico == "sentimento_sent", 1, 0))
#Você precisa entender o que fez acima para interpretar sua regressão
#Você pode também criar uma variável dummy para o órgao (se anac ou inss)
reclamacoes_l = reclamacoes_l %>% mutate(orgao.dummy = if_else(orgao == "anac-agencia-nacional-de-aviacao-civil", 1, 0))

ggpairs(reclamacoes_l %>% select(lexico.dummy, erro))
lm1 = lm(erro ~ lexico.dummy, data=reclamacoes_l)
confint(lm1)
summary(lm1)
ggplot(data=reclamacoes_l, aes(y=erro, x=lexico.dummy))+geom_point()+geom_smooth(method="lm")

ggpairs(reclamacoes_l %>% select(orgao.dummy, erro))
lm2 = lm(erro ~ orgao.dummy, data=reclamacoes_l)
confint(lm2)
summary(lm2)
ggplot(data=reclamacoes_l, aes(x=orgao.dummy, y=erro))+geom_point()+geom_smooth(method="lm")
```

**Dica** - o texto de resultado que queremos produzir é algo como: 

Regressão linear simples foi utilizada para analisar se o analisador léxico tem uma associação significativa com o erro na estimativa de instatisfação da reclamação. Os resultados da regressão indicam que o modelo explica 0,064% da variância da variável de resposta (R2 = 0,0006458). O analisador léxico, onde o "oplexicon" é 0 e "sentiLex" é 1, não tem uma relação significativa com o erro, já que o p-valor (0,7829) é muito maior que 0,05. Logo, podemos concluir que o erro não depende do léxico utilizado.


Além disso, outra regressão linear simples foi utilizada para observar a associação entre o órgão de onde a reclamação foi extraído e o erro na estimativa de instatisfação da mesma. A partir dos resultados, pode-se observar que também não há uma relação significativa, pois o p-valor (0,6296) também é maior que 0,05. O modelo explica 0,19% da variância da variável de resposta (R2 = 0,001978). Semelhantemente ao modelo anterior, podemos observar que o erro também não depende do órgão.
